臺灣臺中地方法院刑事判決　　　　　　　 96年度易字第242號
公　訴　人　臺灣臺中地方法院檢察署檢察官
被　　　告　甲○○
　　　　　　　　　　　號
選任辯護人　林溢根律師
上列被告因恐嚇案件，經檢察官提起公訴（95年度偵字第22654
號），本院判決如下：
    主    文
甲○○犯恐嚇罪，處有期徒刑參月，如易科罰金，以新台幣壹仟
元折算壹日。
扣案同意書壹紙、手抄紙據參張沒收。
    犯罪事實
一、甲○○與乙○○原係男女朋友關係，並有持續性的性關係，
    於95年5月間乙○○擬與甲○○分手，二人口頭協調後乙○
    ○允諾給與甲○○分手費新台幣（下同）200萬元，惟乙○
    ○拒未履行，甲○○自95年5月間起，即數次前往臺中縣和
    平鄉○○路○道教谷關大道院」要求乙○○給付200萬元之
    費用未果，甲○○以乙○○為前知名企業「光男企業股份有
    限公司」之負責人，並為現任「道教谷關大道院」之總主持
    ，享有高度之社會知名度，竟於95年9月19起，基於恐嚇之
    單一犯意，利用「道教谷關大道院」擬於農曆8月8日（即國
    曆9月29日）舉行蟠桃5日法會之機會，多次於電話中對在谷
    關大道院之乙○○稱：「我會鬧到那天全臺灣都在看你的笑
    話，你絕對會登上頭版的新聞，‧‧‧我跟你說200萬元若
    不拿出來，我就把你弄得很難看就對啦，你要想清楚，以我
    現在的智慧跟聰明，不是像8年前那麼傻的女孩子，‧‧‧
    ，你們名人最怕的就是性醜聞，‧‧‧，」等語，及揚言向
    「壹週刊」等媒體揭發乙○○性醜聞之事等情，而以加害名
    譽之事，恐嚇乙○○，致乙○○心生畏懼，而危害於安全，
    嗣於95年9月27日16時30分許，經乙○○與甲○○約定交付
    部分款項時，乙○○偕警在臺中市○○路福華飯店查獲上情
    ，並扣得50萬元現款、同意書一張，及手抄紙據三張等物。
二、案經乙○○委任林錦隆律師訴由臺中縣警察局和平分局移送
    臺灣臺中地方法院檢察署檢察官偵查起訴。
    理    由
一、訊據被告甲○○矢口否認有前揭犯行，辯稱：伊係因被騙感
    情，而心生不滿，僅是對告訴人發洩感情，並無恐嚇之意，
    且告訴人於接聽伊之電話後，仍對伊闡述人生之道理，顯然
    未因此而心生害怕云云；惟查，前開犯罪事實，業據證人乙
    ○○於本院審理中供證甚詳，並有被告所有手抄紙據3張、
    同意書一紙，及贓物認領保管單一份在卷足稽，復有錄音帶
    一份為證，該錄音帶經本院當庭勘驗結果，被告確有如事實
    欄所述之恐嚇言詞，有勘驗筆錄在卷足稽，被告亦坦承該電
    話內容係其所為，按以他人性醜聞或婚外情公諸於世，依目
    前社會之通念，均會造成他人名譽受損，如受人以公布性醜
    聞或婚外情相挾，亦均會產生畏懼，在社會有一定地位之人
    尤甚，故被告既以與告訴人乙○○有性醜聞或婚外情之事相
    要挾，難謂無以妨害他人名譽之事之恐嚇故意，被告曾係上
    市公司負責人，且目前為谷關大道院之主持，有一定社會地
    位，被告以前揭事項恐嚇，致告訴人不得不同意依先前所應
    允付款，足見告訴人已生畏懼，縱使告訴人仍於電話中繼續
    與被告對談，及談論人生道理，亦僅係緩和被告之心情，非
    可認定告訴人未心生畏懼，故被告所辯應無可採，其犯行足
    堪認定。
二、核被告所為，係犯刑法第305條之恐嚇罪，被告雖多次以電
    話對告訴人為恐嚇行為，惟係針同一目的為接續之行為，且
    被害法益相同，應係繼續犯，僅構成一罪。爰審酌被告僅因
    與被害人分手之補償費即犯本罪，手段激烈，犯罪所生之危
    害不小、且犯罪後否認犯罪，未見悔意，惟其素行良好，有
    本院前科紀錄表足稽，且未取財物等一切情狀，量處如主文
    所示之刑，並諭知易科罰金之折算標準。扣案手抄紙據三張
    、同意書一紙，均係被告所有，業據被告供明在卷，且內容
    書有「記者說，如果是乙○○的新聞價值很高，他們願意跟
    我配合」，及「同意支付新台幣貳百萬元」等語，應係被告
    作為其犯恐嚇罪之物，均依刑法第38條第1項第2款規定沒收
    ；告訴人另以：告訴人並未與被告有同居或感情糾葛，僅係
    一般認識朋友，被告上開所為，係犯刑法第346條恐嚇取財
    罪嫌云云，訊據被告堅詞否認恐嚇取財之犯行，辯稱：該款
    項是乙○○所答應給與等語。經查，觀之告訴人乙○○所提
    出之錄音，告訴人與被告雙方間對於200萬元之金額尚有討
    價還價之情形，且被告係一介女子，應不至於隨意以自己名
    節相要脅之理，被告所辯該款項係告訴人所應允一情應非無
    稽，雙方間存在類似贍養契約，被告行為當時應無不法所有
    之意圖，被告雖於本院審理中辯稱告訴人肚臍下方有多顆黑
    色之痣，與本院當庭勘驗結果不同，有勘驗筆錄在卷足稽，
    惟本案案發至今已超過半年，現今除痣手術進步，自不能單
    憑被害人身上有無被告所指之痣，即遽認被告未與被害人有
    同居之關係，惟此部分與有罪部分為同一社會基本事實，且
    未經檢察官起訴，不另為無罪之判決，附此敘明。
三、據上論斷，應依刑事訴訟法第二百九十九條第一項前段，刑
    法第三百零五條、第四十一條第一項前段、第三十八條第一
    項第二款，刑法施行法第一條之一，判決如主文。
中　　華　　民　　國　　96　　年　　4 　　月　　27　　日
                  刑事第二庭    審判長法  官  林清鈞
                                      法  官  許金樹
                                      法  官  郭書豪
上正本證明與原本無異。
如不服本判決，應於送達後十日內向本院提出上訴狀（須附繕
本），上訴於台灣高等法院台中分院。
                                      書記官  孫立文
中　　華　　民　　國　　96　　年　　4 　　月　　27　　日
附錄論罪科刑法條
中華民國刑法第305條
以加害生命、身體、自由、名譽、財產之事，恐嚇他人致生危害
於安全者，處2年以下有期徒刑、拘役或3百元以下罰金。
